# PSE Treffen 17.05.17

**Teilnehmer:** Houra, Flo, Arsenii, Vova, Tina
**Protokoll:** Tina

### Fragen für DI

* wie viele Personen müssen präsentieren? verteidigen?
* wie ist "gemittelte Position zu verstehen?"
* nicht-funktionle Anforderungen bzgl. Laufzeit, Scalability?
* wie genau muss die Standortbestimmung sein?
* Wann soll GPS-Verfolgung enden?
* Schnittstellen im Pflichtenheft?	

### Phasenaufteilung

1. Pflichtenheft: Vova
2. Entwurf: Tina
3. Implementierung: Arsenii
4. Qualitätssicherung: Houra
5. Abschlusspräsentation: Flo

### Funktionalität

* Admin-Rechte: Nutzer kann Zeitpunkt/Ort bestimmen
* mehrere Admins pro Gruppe
* andere Gruppenmitglieder stimmen zu
* Go-Button zum losgehen drücken. Danach bekommen andere Standort angezeigt
* Serientermine
* Nutzeranmeldung
* Server Spezifikation
* Hauptansicht: Gruppen
* Kontakte nur anzeigen, wenn neue Gruppe erstellt wird
* mehrere alternative Termine am Tag
* Gruppenersteller als Admin
* Admin kann weitere Admins erstellen
* (Texten/Kommentare)
* APIs für Maps??

### Pflichtenheft

* Gliederung nochmal bearbeiten
* Latex-Skript vorbereiten

### Github

* *in whatsapp*

### Zeitplan

* bis 05.06. Pflichtenheft fertig
* 05.06. bis Abgabe: Korrekturlesen

### bis nächstes Mal

* Pflichtenheft Brainstorming

